lt-LT: Saksofono smulkių dalių sriegio dydis: Imperinė / SAE; Metrinė (M); Be sriegio; Nežinoma; Kita
fr: Taille du filetage des petites pièces de saxophone: Impérial / SAE; Métrique (M); Non fileté; Inconnu; Autre
el: Μέγεθος σπειρώματος μικρών εξαρτημάτων σαξοφώνου: Βρετανικό (Imperial)/SAE; Μετρικό (M); Χωρίς σπείρωμα; Άγνωστο; Άλλο
th: ขนาดเกลียวสำหรับชิ้นส่วนขนาดเล็กของแซกโซโฟน: อิมพีเรียล/SAE; เมตริก(M); ไม่มีเกลียว; ไม่ทราบ; อื่นๆ
ja: サックス小物部スレッドサイズ: インチねじ / SAE; メートルねじ (M); ねじなし; 不明; その他
da: Gevindstørrelse på saxofons smådele: Imperial/SAE; Metrisk (M); Uden gevind; Ukendt; Andet
sk-SK: Veľkosť vlákna malej časti saxofónu: Imperiálne/SAE; Metrické (M); Bez závitu; Neznáme; Iné
zh-CN: 萨克斯管小零件螺纹尺寸: 英制/SAE; 公制（M）; 无螺纹; 未知; 其他
it: Dimensione filettatura piccole parti del sassofono: Imperiale/SAE; Metrico (M); Non filettato; Sconosciuto; Altro
vi: Kích thước ren nhỏ của kèn saxophone: Hệ Anh/SAE; Hệ mét (M); Không có ren; Không xác định; Khác
es: Tamaño de rosca de las piezas pequeñas del saxofón: Imperial/SAE; Métrica (M); Sin rosca; Desconocido; Otro
hr-HR: Saxophone small part niz poruka veličina: Imperijalni / SAE; Metrički (M); Bez navoja; Nepoznato; Ostalo
hu: Szaxofon apró alkatrészeinek menetmérete: Angolszász/SAE; Metrikus (M); Menet nélküli; Ismeretlen; Egyéb
pt-BR: Saxofone peça pequena tamanho da rosca: Imperial/SAE; Métrica (M); Sem rosca; Desconhecido; Outros
fi: Saksofonin pienosien kierrekoko: Imperial/SAE; Metrinen (M); Kierteetön; Tuntematon; Muu
zh-TW: 薩克斯風小零件螺紋尺寸: 英制 / SAE; 公制 (M); 無螺紋; 未知; 其他
pt-PT: Tamanho da rosca das peças pequenas do saxofone: Imperial/SAE; Métrica (M); Sem rosca; Desconhecido; Outro
en: Saxophone small part thread size: Imperial/SAE; Metric (M); Not threaded; Unknown; Other
ro-RO: Dimensiunea filetului pieselor mici ale saxofonului: Imperial/SAE; Metric (M); Fără filet; Necunoscut; Altele
sl-SI: Velikost navoja malih delov saksofona: Imperialno/SAE; Metrično (M); Brez navoja; Neznano; Drugo
cs: Velikost závitu drobných součástí saxofonu: Imperiální/SAE; Metrický (M); Bez závitu; Neznámý; Jiné
nl: Saxofoon klein onderdeel schroefdraadmaat: Imperiaal/SAE; Metrisch (M); Zonder schroefdraad; Onbekend; Overige
nb: Saksofon liten del gjengestørrelse: Imperial/SAE; Metrisk (M); Uten gjenger; Ukjent; Annet
tr: Saksafon küçük parça diş ölçüsü: İmperial/SAE; Metrik (M); Dişsiz; Bilinmiyor; Diğer
ko: 색소폰 소형 부품 나사산 사이즈: 인치/SAE; 미터법(M); 나사선 없음; 알 수 없음; 기타
ru: Размер резьбы мелких деталей саксофона: Дюймовый/SAE; Метрический (M); Без резьбы; Неизвестно; Другой
bg-BG: Размер на резбата на малките части за саксофон: Имперска/SAE; Метрична (M); Без резба; Неизвестна; Друго
de: Gewindegröße von Saxophon-Kleinteilen: Imperial/SAE; Metrisch (M); Ohne Gewinde; Unbekannt; Sonstige
pl: Rozmiar gwintu drobnej części saksofonu: Calowy/SAE; Metryczny (M); Brak gwintu; Nieznany; Inny
sv: Gängstorlek för smådelar till saxofon: Imperial/SAE; Metrisk (M); Ogängad; Okänd; Övrigt